【裁判字號】    95,易,309
【裁判日期】    950831
【裁判案由】    毒品危害防制條例
【裁判全文】
臺灣士林地方法院刑事判決
公  訴  人  臺灣士林地方法院檢察署檢察官
被      告  甲○○
上列被告因違反毒品危害防制條例案件，經檢察官提起公訴（94
年度毒偵字第2259號），本院於訊問被告後，被告為有罪之陳述
，經裁定認為宜以簡式審判程序審理，並判決如下：
    主  文
甲○○連續施用第二級毒品，處有期徒刑肆月，如易科罰金以銀
元參佰元即新臺幣玖佰元折算壹日。扣案之安非他命吸食器壹個
沒收。
    事  實
一、甲○○前因施用第2 級毒品安非他命案件，經觀察、勒戒後
    ，認無繼續施用毒品之傾向，由臺灣板橋地方法院檢察署檢
    察官於民國94年6 月9 日以94年度核退毒偵字第495 號不起
    訴處分確定，並於同日釋放出所。詎甲○○仍不知悔改，於
    前案觀察、勒戒執行完畢釋放後5 年內，竟又基於施用第2
    級毒品安非他命之概括犯意，自94年9 月起至同年10月中旬
    止，在其台北縣汐止市○○街281 之1 號4 樓住處內，連續
    施用第2 級毒品安非他命多次，嗣於同日晚上6 時50分許，
    為警持搜索票在前揭住處查獲，並扣得甲○○所有供施用安
    非他命之吸食器1 個。
二、案經臺北縣政府警察局板橋分局報告臺灣士林地方法院檢察
    署檢察官偵查起訴。
    理  由
一、上開犯罪事實，業據被告甲○○於本院審理時坦承不諱，核
    與證人陳柏仁於警詢時陳述之情節大致相符，且被告於前揭
    時地為警查獲後所採集之尿液，經送臺灣檢驗科技股份有限
    公司以氣相層析質譜儀分析法檢驗結果，呈安非他命類之陽
    性反應，有上開公司94年10月31日報告編號CH/2005/A0688
    號濫用藥物尿液檢驗報告1 紙（見偵卷第48頁）附卷可稽。
    此外，復有搜索扣押筆錄、現場照片在卷可參，及扣案之安
    非他命吸食器1 個可證。綜上，堪認被告之自白與事實相符
    ，足以採信。又被告前因施用第2 級毒品安非他命案件，經
    觀察、勒戒後，認無繼續施用毒品之傾向，由臺灣板橋地方
    法院檢察署檢察官於民國94年6 月9 日以94年度核退毒偵字
    第495 號不起訴處分確定，並於同日釋放出所，有臺灣高等
    法院被告前案紀錄表在卷足參，是被告於觀察、勒戒執行完
    畢釋放後之5 年內，再犯本件施用第2 級毒品之罪，堪以認
    定，應依法論科。
二、核被告甲○○所為，係犯毒品危害防制條例第10條第2 項之
    施用第2 級毒品罪。被告施用第2 級毒品安非他命前後，持
    有第2 級毒品安非他命之低度行為，應為其施用之高度行為
    所吸收，不另論罪。又被告行為後，刑法第56條連續犯之規
    定，業於94年2 月2 日修正公布刪除，並於95年7 月1 日施
    行，則被告之犯行，因行為後新法業已刪除連續犯之規定，
    此刪除雖非犯罪構成要件之變更，但顯已影響行為人刑罰之
    法律效果，自屬法律有變更，依新法第2 條第1 項規定，比
    較新、舊法之結果，仍應適用較有利被告之行為時即舊法論
    以連續犯（最高法院95年第8 次刑事庭會議決議參照）。是
    被告先後多次施用第2 級毒品之犯行，時間緊接，所犯構成
    要件相同之罪，顯係基於概括犯意為之，為連續犯，應依修
    正前刑法第56條之規定，以一罪論，並加重其刑。爰審酌被
    告經觀察、勒戒後，仍未能杜絕毒品之誘惑，而再次施用第
    2 級毒品，顯見其無戒絕之決心，惟犯罪後坦承犯行等一切
    情狀，量處如主文所示之刑，並諭知易科罰金之折算標準。
    末查被告行為後，刑法第41條第1 項前段已修正為：「犯最
    重本刑為5 年以下有期徒刑以下之刑之罪，而受6 個月以下
    有期徒刑或拘役之宣告者，得以新臺幣1,000 元、2,000 元
    或3,000 元折算1 日，易科罰金。」，並於94年2 月2 日修
    正公布，於95年7 月1 日生效，核與被告行為時刑法第41條
    第1 項前段所規定：「以1 元以上3 元以下折算1 日」，並
    適用修正前罰金罰鍰提高標準條例第2 條前段（現已刪除）
    ：「就其原定數額提高為100 倍折算1 日」規定之結果，則
    本件被告行為時之易科罰金折算標準，應以銀元100 元以上
    300 元以下折算1 日，經折算為新臺幣後，應以新臺幣300
    元以上900 元以下折算為1 日。比較新、舊法之結果，以95
    年7 月1 日修正公布施行前之規定，較有利於被告，則應依
    新修正刑法第2 條第1 項前段，適用修正前刑法第41條第1
    項前段規定，定其易科罰金之折算標準，附此敘明。
三、扣案之安非他命吸食器1個係被告所有，且供其施用第2級毒
    品安非他命所用之物，業據被告供明在卷，應依刑法第38條
    第1項第2款規定宣告沒收。
據上論斷，應依刑事訴訟法第273 條之1 第1 項、第299 條第1
項前段，毒品危害防制條例第10條第2 項，刑法第2 條第1 項前
段、第11條前段、第38條第1 項第2 款，修正前刑法第56條、第
41條第1 項，修正前罰金罰鍰提高標準條例第2 條，現行法規所
定貨幣單位折算新臺幣條例第2 條，判決如主文。
本案經檢察官呂永魁到庭執行職務。
中    華    民    國    95    年    8     月    31    日
                  刑事第四庭法  官    許碧惠
以上正本證明與原本無異。
如不服本判決，應於判決送達後10日內，向本院提出上訴狀。
                            書記官    徐仁豐
中    華    民    國    95    年    8     月    31    日
附錄本判決論罪科刑依據之法條：
毒品危害防制條例第10條第2項
施用第二級毒品者，處3年以下有期徒刑。


司法院資訊處製作；財團法人民間司法改革基金會備份。
